福建高等法院金門分院刑事判決　　　 99年度上更(二)字第1號
上　訴　人　福建金門地方法院檢察署檢察官
被　　　告　辛建璋
選任辯護人　陳崇善律師
上列上訴人因被告違反毒品危害防制條例案件，不服福建金門地
方法院93年度訴字第45號，中華民國95年6月28日第一審判決（
起訴案號：福建金門地方法院檢察署93年度偵字第404號、415號
、424號、425號、426號、427號），提起上訴，本院前審判決後
，經最高法院撤銷，第二次發回更審，本院判決如下：
    主  文
原判決撤銷。
辛建璋共同連續販賣第二級毒品，累犯，處有期徒刑捌年；未扣
案販賣第二級毒品所得合計新臺幣壹萬貳仟元與翁文翰連帶沒收
，如全部或一部不能沒收時，以辛建璋與翁文翰財產連帶抵償之
。
    事  實
一、辛建璋（原名辛西漢；另朋友間以台語稱呼「細漢」或「阿
    漢」）曾犯有違反麻醉藥品管理條例罪案件、妨害公務罪案
    件、傷害罪案件等前科，所犯最後一次傷害罪案件，於民國
    （下同）91年12月24日經福建金門地方法院以91年度易字第
    42號判決判處有期徒刑7月，嗣於92年4月24日經本院以92年
    度上易字第3號判決駁回上訴確定，於93年1月27日執行完畢
    （辛建璋另於93年間犯轉讓第二級毒品罪，經本院於96年12
    月19日以95年度上訴字第25號刑事判決有期徒刑1年6月，減
    為有期徒刑9月，嗣經最高法院於97年4月25日以97年度臺上
    字第1792號刑事判決上訴駁回確定；現由法務部矯正署澎湖
    監獄接續執行中）。詎其猶不知悔改，明知安非他命係毒品
    危害防制條例管制之第二級毒品，依法不得販賣、持有，竟
    意圖營利，與綽號「大條」之翁文翰（翁文翰共同販賣本件
    第二級毒品安非他命部分，業經本院於97年6月25日以95年
    度上訴字第7號判決判處有期徒刑7年6月，翁文翰上訴最高
    法院，經最高法院以98年度臺上字第5748號判決駁回上訴而
    確定）共同基於販賣第二級毒品安非他命之概括犯意聯絡，
    連續於下列時、地販賣第二級毒品安非他命：
  (1)於93年7月26日，由辛建璋持用門號0000000000號行動電話
    與許長文持用門號0000000000號行動電話聯繫，並在電話通
    話中議定毒品價格、數量及交易地點後，嗣由辛建璋指示綽
    號「大條」之翁文翰駕駛車牌號碼不詳之機車，負責送貨至
    金門縣西堡湖南高地某處並收取貨款之方式，將數量不詳之
    第二級毒品安非他命（外層以衛生紙包裝，內再以塑膠夾鏈
    袋包裝安非他命）以新臺幣（下同）5000元之價格販賣予許
    長文，並由許長文將購毒款項5000元交與翁文翰收受後，再
    由翁文翰將5000元攜回交予辛建璋（辛建璋共同販賣毒品所
    得5000元未扣案）。辛建璋與翁文翰即以此方式共同販賣第
    二級毒品安非他命予許長文1次。
  (2)辛建璋、翁文翰均承前販賣第二級毒品安非他命之同一概括
    犯意，於93年8月間某日，由辛建璋持同上門號行動電話與
    許長文同上門號行動電話聯絡後，再由辛建璋搭乘翁文翰所
    駕駛車牌號碼6F－4123號黑色三菱自用小客車，至金門縣金
    寧鄉榜林村后湖許長文住處附近某處，由辛建璋將數量不詳
    以保濟丸瓶裝之第二級毒品安非他命以5000元價格，販賣予
    許長文，許長文則將購毒款項5000元交予辛建璋收受（辛建
    璋共同販賣毒品所得5000元未扣案）。辛建璋與翁文翰即以
    此方式共同販賣第二級毒品安非他命予許長文1次。
  (3)辛建璋、翁文翰復承前販賣第二級毒品安非他命之同一概括
    犯意，於93年8月中旬某日，先由辛建璋持用同上行動電話
    與王志宇持用之門號0000000000號行動電話聯絡，於電話中
    議定毒品價格、數量及交易地點後，再由翁文翰駕駛同上車
    牌號碼6F－4123號黑色三菱自用小客車，前往金門縣金寧鄉
    ○○路○段223之4號王志宇之工作地點「上古厝麵線店」，
    將數量不詳之第二級毒品安非他命（所販賣交付之安非他命
    係先以衛生紙外包，內再以塑膠夾鏈袋包裝安非他命）以20
    00元之價格販賣予王志宇，並由王志宇將購毒款項2000元交
    與翁文翰收受後，再由翁文翰將2000元攜回交予辛建璋（辛
    建璋共同販賣毒品所得2000元未扣案）。辛建璋與翁文翰即
    以此方式共同販賣第二級毒品安非他命予王志宇1次。
二、案經金門縣警察局報請福建金門地方法院檢察署檢察官偵查
    起訴。
    理  由
壹、有罪部分
甲、程序部分（證據能力部分）：
一、供述證據部分
  (一)按被告以外之人於檢察事務官、司法警察官或司法警察調查
    中所為之陳述，與審判中不符時，其先前之陳述具有較可信
    之特別情況，且為證明犯罪事實存否所必要者，得為證據，
    刑事訴訟法第159條之2定有明文。本條所稱「先前之陳述具
    有較可信之特別情況」，係指被告以外之人先前於檢察事務
    官、司法警察官或司法警察調查中所為之陳述，與審判中不
    符，而從先前與審判中各個陳述之外部附隨環境或條件觀察
    比較，先前之陳述，較為自然可信而足以取代審判中之陳述
    者而言（最高法院95年度臺上字第3747號判決要旨參照）。
    又所謂「與審判中不符」，並非僅指全部不符而言，凡部分
    不符，或審判期日行交互詰問時未經提問，致證人無從為陳
    述或為完整陳述等情形，均屬之。蓋法院既賦與訴訟當事人
    詰問證人之機會，其未加以詰問部分，即可推定有意節省時
    間、勞費而不加以爭執，當無禁止法院在審酌「先前之陳述
    具有較可信之特別情況」後，採為證據之理。經查，本件如
    後所引證人翁文翰於93年9月3日之警詢證言，翁文翰於偵查
    及原審審理中均未曾提及警詢有何未依其意思記載之情形，
    顯見該等警詢證言並無違法取供或違反其意思自由之情形，
    且審酌證人翁文翰於警詢中之證述距案發日較近，當時記憶
    自較深刻，可立即反應所知，不致因時隔日久而遺忘案情，
    且當時被告未在場，可認係無所顧忌且無串偽可能而得直陳
    其情，是渠於警詢中所述，可認未受外力干擾，顯具有較可
    信之特別情況。復經斟酌證人翁文翰之警詢筆錄就被告辛建
    璋請其攜帶毒品與證人許長文完成交易之過程供述綦詳，且
    該部分較審理中之證述完整，確為證明被告販賣毒品之犯罪
    事實存在與否所必要，基於發現真實之需求，依首揭規定，
    上開證人翁文翰於警詢時所為證述，認有證據能力。
  (二)第按被告以外之人於偵查中向檢察官所為陳述，除顯有不可
    信之情況者外，得為證據，刑事訴訟法第159條之1第2項定
    有明文。偵查中對被告以外之人（包括證人、鑑定人、告訴
    人、被害人及共同被告等）所為之偵查筆錄，或被告以外之
    人向檢察官所提之書面陳述，性質上均屬傳聞證據。惟現階
    段刑事訴訟法規定檢察官代表國家偵查犯罪、實施公訴，依
    法其有訊問被告、證人及鑑定人之權，證人、鑑定人且須具
    結，而實務運作時，檢察官偵查中向被告以外之人所取得之
    陳述，原則上均能遵守法律規定，不致違法取供，其可信度
    極高，職是，被告以外之人前於偵查中已具結而為證述，除
    反對該項供述得具有證據能力之一方，已釋明「顯有不可信
    之情況」之理由外，不宜以該證人未能於審判中接受他造之
    反對詰問為由，即遽指該證人於偵查中之陳述不具證據能力
    。且所謂不可信性情況，法院應審酌被告以外之人於陳述時
    之外在環境及情況，例如：陳述時之心理狀況、有無受到外
    力干擾等，以為判斷之依據。本件證人許長文、王志宇於偵
    訊中就其向被告聯繫購買第二級毒品安非他命，而由翁文翰
    送貨或由翁文翰開車載被告一起到場等情，於檢察官偵查中
    ，以證人之身分陳述，經告以具結義務及偽證處罰後，於命
    證人朗讀結文後具結，其係於負擔偽證罪之處罰心理下證述
    ，並以具結擔保其供述之真實性，又無受其他不當外力干擾
    之情形，而證人許長文、王志宇於審理中均未曾提及檢察官
    在偵查時有不法取供之情形，且證人許長文、王志宇嗣於原
    審審理中所為證述，與偵訊時之證述相關之重要事項均大致
    相符，依上說明，其於偵查中之證言自具有證據能力。被告
    之選任辯護人於本院為被告辯護稱：證人許長文、王志宇於
    偵查中所為陳述，未經被告行使對質詰問權利，無證據能力
    云云（見本院卷二第33頁）。惟查，證人許長文、王志宇於
    偵查中之證言，依上說明，本屬有證據能力之傳聞證據。該
    等偵查中之證言，雖未經被告於偵查程序中為詰問，但證人
    許長文、王志宇於本院、原審審理中，業經被告及其辯護人
    補正詰問程序，而完足為合法調查之證據，被告之選任辯護
    人並未釋明檢察官偵訊中具有「顯有不可信之情況」之理由
    ，是證人許長文、王志宇等人於偵查中之陳述，並無證據證
    明有顯不可信之情況，自均具有證據能力。
  (三)又按被告以外之人於審判外向法官所為之陳述，得為證據，
    刑事訴訟法第159條之1第1項定有明文。查證人王志宇於94
    年9月29日在原審審理時關於購買第二級毒品安非他命並將
    款項交予綽號「大條」之翁文翰之證述；證人許長文於95年
    1月4日在原審審理時關於購買第二級毒品安非他命並將款項
    交予綽號「大條」之翁文翰及向被告辛建璋購買第二級毒品
    安非他命等之證述；共同被告翁文翰於95年2月14日在原審
    審理時關於交付第二級毒品安非他命給予許長文、王志宇二
    人之供述，因渠等上開證詞均係在法官面前所為之任意性陳
    述，故上開證人王志宇、許長文及共同被告翁文翰在原審之
    證述均得作為證據。
  (四)此外，其餘被告以外之人於警詢及偵訊中之筆錄，均為被告
    以外之人於審判外之陳述，且經被告辯護人於本院準備程序
    爭執其證據能力，故均無證據能力。
二、非供述證據部分：
    按有事實足認被告或犯罪嫌疑人涉犯有最輕本刑為三年以上
    有期徒刑之罪嫌，並危害國家安全或社會秩序情節重大，而
    有相當理由可信其通訊內容與本案有關，且不能或難以其他
    方法蒐集或調查證據者，得發通訊監察書。通訊監察書，偵
    查中由檢察官依司法警察機關聲請或依職權核發，審判中由
    法官依職權核發，96年12月11日修正施行前通訊保障及監察
    法第5條第1項第1款、第2項定有明文。是如依上開程序之通
    訊監察所取得之證據，即屬依法定程序所取得，自有證據能
    力。本案對被告辛建璋所使用之0000000000號行動電話之通
    訊監察，係檢察官依法核發實施，本件監聽業經福建金門地
    方法院檢察署93年7月16日核發之金檢瑞聲監字第26號通訊
    監察書辦理，自93年7月19日起至93年8月17日止，監聽8線
    號行動電話，其中一線即為0000000000號行動電話，此有附
    卷載明監聽對象及監聽時間等相關內容之通訊監察書在卷可
    稽（見93年度警聲搜字第20號卷第9頁），是下列引之通訊
    監察譯文取得之合法性無疑，自有證據能力。又本件被告、
    辯護人、檢察官等對於通訊監察案件錄音光碟內容之真正並
    無爭執，對於錄音所譯成文書之真正亦不爭執，且本案通訊
    監察譯文並於審理時經合法調查，則此項通訊監察之譯文自
    具有證據能力。
乙、實體部分：
一、訊據被告辛建璋固供承其與許長文、王志宇均認識，許長文
    係其當兵同梯，只知許長文有施用安非他命，但未與許長文
    在一起吸食安非他命。王志宇係其表弟，其本人曾與王志宇
    在一起吸食安非他命，有提供毒品安非他命給許長文、王志
    宇吸食，其與翁文翰認識，只知翁文翰有施用安非他命各等
    語，惟矢口否認有販賣毒品安非他命給與許長文、王志宇之
    犯行，辯稱：有關王志宇的部分，其本人並沒有收錢，原審
    雖然寫二千元，實際上是沒有拿錢。有關許長文部分，其本
    人亦未收錢。其只承認轉讓第二級毒品安非他命，惟其並未
    販賣第二級毒品安非他命云云。
二、辯護人為被告辯護稱：1、關於許長文、王志宇、翁文翰等
    人在警詢筆錄所述均不實在。許長文在警詢及偵查筆錄供稱
    他有向被告辛建璋購買安非他命，是不實在的。2、王志宇
    在警詢及偵訊供稱他有向被告辛建璋購買第二級毒品安非他
    命亦不實在。3、翁文翰在警詢及偵訊供稱被告辛建璋有販
    賣第二級毒品安非他命給許長文亦不實在。4、證人許長文
    、王志宇、翁文翰等人在原審審理時之證詞與渠等在警詢及
    偵查時之供述有很多不一致及不合常理之處。
三、經查：
  (一)證人許長文於93年11月4日在檢察官偵查時證稱：「我都是
    向洪金鼎與被告辛建璋二人購買毒品，一開始是向洪金鼎購
    買毒品，後來因為被告辛建璋自己過來找我，對我說他（辛
    建璋）那裡有（毒品），所以我就向他購買毒品。共向辛建
    璋購買毒品二次，每一次五千元。一次是由被告辛建璋親自
    將毒品拿給我，另一次是他叫【大條】的人拿給我的；該兩
    次交付毒品之地點，一次是在我家金寧鄉榜林村后湖村莊附
    近，另一次是在湖南路口；剛開始是被告辛建璋自己打電話
    給我說他那裡有；第二次是我打電話給被告辛建璋向他買的
    」等語（詳93年度偵字第404號偵查卷第14頁至第15頁）。
  (二)證人許長文於95年1月4日，在原審審理共同被告翁文翰所犯
    販賣本件第二級毒品案件時證稱：「（問：你認不認識辛建
    璋？）認識，（他）以前叫辛西漢，以前（和他）是當兵同
    梯。（問：有無向翁文翰取得毒品或買賣毒品？）我都找辛
    建璋購買。（問：有無跟翁文翰進行毒品交易？）我都找辛
    建璋，我都看到翁文翰載辛建璋過去。（問：是誰與你進行
    交易？）我都找辛建璋，有一次是翁文翰拿壹包給我，我有
    拿錢給翁文翰。那包東西是用衛生紙包的。（問：東西沒有
    打開，看得出是什麼東西？）沒有打開不知道，因為是用衛
    生紙包的，裡面包夾鏈袋，從外面看不出來。那次我有把五
    千元交給翁文翰，我不知道重量多少。我拿給翁文翰時，說
    是辛建璋叫我拿給翁文翰的。我跟翁文翰本來就不認識，他
    載辛建璋過去找我，我沒有與他說話。（問：翁文翰載辛建
    璋交東西給你，翁文翰當時在何處？）翁文翰都在車上，我
    都聯絡辛建璋，我不會刻意去注意翁文翰在何處。我沒有注
    意翁文翰有無注意看。（問：你記不記得有跟綽號【大條】
    的人交易？）我記得辛建璋他有跟我說把錢拿給【大條】。
    （問：【大條】有無在法庭內？）有，【大條】就是翁文翰
    。（問：與辛建璋、翁文翰交情如何？）我與辛建璋認識很
    久，是一般性的交情，沒有很深厚的交情，與翁文翰當時完
    全不認識。（問：九十三年偵訊時，你說向辛建璋買的毒品
    ，是用保濟丸的瓶子裝的，與你今天說的不一樣？）翁文翰
    載辛建璋過去給我東西，辛建璋都把毒品放在保濟丸瓶子內
    ，衛生紙裝的是另一次。（問：為何有這個差距？）辛建璋
    叫我打電話給【大條】，我拿錢給翁文翰，翁文翰拿給我時
    是用衛生紙裝的，與辛建璋交易是用保濟丸瓶子裝的。（問
    ：你向辛建璋買的是何種毒品？）安非他命。（問：拿衛生
    紙裝的毒品交易地點在何處？）湖南高地附近。（問：翁文
    翰開的車子牌子有無印象？）用衛生紙包的那次，翁文翰是
    騎機車自己壹個人過來。（問：翁文翰載辛過來時開何車？
    ）三菱黑色轎車，有時是在晚上，所以是否同一輛不知道。
    （問：辛建璋用保濟丸瓶子拿給你，都是翁文翰載他過去嗎
    ？）幾乎都是翁文翰載他過去，辛建璋沒有車子。」等語（
    詳原審93年度訴字第45號卷卷一，第79頁至第82頁）。
  (三)證人許長文於100年10月19日，在本院審理中到庭結證稱：
    「（受命法官問：是否認識在庭之被告辛建璋，交情如何？
    ）認識，從國中時就認識，當兵時是同梯的。（受命法官問
    ：你在93年間有無施用毒品安非他命？）有。（受命法官問
    ：你在93年間有無向被告辛建璋買過安非他命？）我知道他
    有辦法拿到那個東西，我錢拿給他，就找他拿東西，那麼久
    了從93年到現在，是有這個情形。（受命法官問：你向辛建
    璋拿安非他命之連絡方式、時間、地點及金額為何？）那時
    候好像有電話聯絡，那時候我的電話是0000000000，辛建璋
    的電話我已經忘記了。我是用我的行動電話與辛建璋的行動
    電話聯絡。應該拿過二、三次，地點忘記了，好像是在歐厝
    。那二、三次的金額每次都是五千元。（受命法官問：【提
    示93年度偵字第404號卷第14頁至第15頁，證人93年11月4日
    偵訊筆錄】你在偵查中證稱：大約是在九十三年七月左右，
    向辛建璋購買過二次安非他命，每次五千元，辛建璋以保濟
    丸瓶子裝一半給你，辛建璋一次拿到湖南路口給你，一次是
    在你家附近拿給你，一次是辛建璋親自拿給你，一次是他叫
    【大條】的人拿給你等語，是否實在？）應該是，內容是對
    的。（受命法官問：【提示原審93年訴字第45號卷第79頁至
    第82頁，證人95年1月4日審判筆錄】你在原審證稱：和辛建
    璋是以前當兵同梯，都找辛建璋進行安非他命交易，有一次
    是翁文翰拿一包安非他命給你，你有拿錢給翁文翰，翁文翰
    交給你那包安非他命是用衛生紙包的，裡面再包夾鏈袋，你
    有拿五千元給翁文翰，你拿五千元給翁文翰時，你有告訴翁
    文翰是辛建璋叫你把錢拿給翁文翰的，你和翁文翰本來不認
    識，翁文翰載辛建璋過去找你，翁文翰都在車上，綽號【大
    條】者就是翁文翰，你向辛建璋買的是安非他命毒品，辛建
    璋曾叫你打電話給【大條】，你拿錢給翁文翰，翁文翰拿安
    非他命給你是用衛生紙裝的，你與辛建璋交易安非他命是用
    保濟丸瓶子裝的，拿衛生紙裝的毒品交易地點是在湖南高地
    附近，那次是翁文翰騎機車自己一人過來；用保濟丸瓶子裝
    安非他命交易那次，是翁文翰開車載辛建璋過來等語，是否
    實在？）是，我是據實回答。（受命法官問：【提示93年度
    偵字第427號卷第37頁至第38頁被告辛建璋持用之000000000
    0號行動電話93年7月26日監聽譯文三通】這些譯文內容是否
    就是你在原審審理中證稱翁文翰自己騎機車拿衛生紙作為外
    包裝內以夾鏈袋裝安非他命至湖南高地附近與你交易毒品安
    非他命五千元這次？）應該是吧。（受命法官問：上開電話
    連絡後，是否93年7月26日當天與翁文翰在湖南高地附近一
    手交錢一手交貨買了五千元安非他命？）好像是，那時候比
    較清楚，現在這麼久了。（受命法官問：另一次向辛建璋購
    買安非他命交易方式、時間、地點及金額為何？）我也是用
    電話聯絡，時間忘記了，以我筆錄講的地點為準，金額大約
    是五千元」等語（詳本院卷第77頁至第79頁）。
  (四)縱觀上開證人許長文偵、審中之證詞，關於許長文共向被告
    辛建璋購買二次安非他命，每次金額均5000元，其中一次由
    翁文翰持安非他命與伊交易；一次由辛建璋親自與伊交易，
    毒品交易之地點一次在伊住處附近；另一次在湖南高地等情
    ，均前後一致，所述相符，自堪採信。至於證人許長文於審
    理中二次作證，就其向辛建璋購買二次安非他命之時間、地
    點、安非他命包裝方式、被告或翁文翰與伊交易時之交通工
    具等細節，復為更詳盡之證述，其中部分證詞之內容固為偵
    查中所無，惟此與訊問者所問內容詳細與否有關，並非證人
    偵、審中證詞有何歧異。再參酌證人許長文與被告素有交情
    ，並無仇隙，許長文自始即堅指其確有向被告辛建璋購買二
    次安非他命無誤，其前揭證詞應可憑採。
  (五)證人王志宇於93年11月4日，在檢察官偵查時證稱：「毒品
    係向被告辛建璋所購買，大約是今年（即93年）7月左右，
    是我自己打電話向辛建璋購買，辛建璋說有人會拿來給我，
    後來【大條】（即翁文翰）就拿到伯玉路上古厝麵線店給我
    ，毒品是以夾鏈袋裝，只向被告辛建璋購買毒品一次，一次
    二千元」等語（詳93年度偵字第404號偵查卷第16頁）。
  (六)證人王志宇於94年9月29日在原審審理共同被告翁文翰販賣
    同案本件毒品案件時證稱：「（問：當時有無向警察說毒品
    來源？）來源就是從我表哥被告辛建璋那邊來的。（問：提
    示偵27【A】47頁是否你的筆錄；即93年度偵字第427號偵查
    卷第51頁警詢筆錄？）是的。（問：筆錄內容與你說的是否
    一致？）我打電話給被告辛建璋，辛建璋叫人拿給我，拿給
    我的人並沒有來，我有與他聯絡，他說晚一點，後來還是沒
    有拿來。辛建璋說要叫【大條】的男子（拿來），【大條】
    並沒有拿（毒品）給我。就只有一次有拿（毒品）給我。（
    問：是否七月底、八月中各一次？）七月底沒有，我沒有打
    電話給【大條】，只有打給被告辛建璋。（問：請提示偵27
    【A】48頁第5行；即93年度偵字第427號偵查卷第52頁警詢
    筆錄？）那時辛建璋向我借錢，他問我有無錢，我那時只有
    兩千元，月底兩千元是我借他，不是跟他買。八月中我打給
    辛建璋，辛建璋叫【大條】拿（毒品）給我，這次【大條】
    有拿給我。他（指翁文翰）開4123（車號）的車子拿給我，
    用塑膠夾鏈袋包裝，沒有外包裝，是透明的，看得出來是安
    非他命。七月底大條沒有拿給我，是辛建璋跟我借錢，所以
    辛建璋就給我一點（毒品），叫【大條】給我，【大條】沒
    有給我，八月份【大條】有拿（毒品）給我，我給他（大條
    ）二千元，【大條】就是翁文翰，我給翁文翰二千元叫翁文
    翰拿給辛建璋。（問：只跟辛建璋買這一次）？是，我只有
    打電話給辛建璋，因為辛建璋忙，所以叫【大條】拿給我。
    （問：翁文翰有無說何話？）辛建璋叫我認車牌號碼，叫我
    跟他【大條】拿。翁文翰跟我說細漢的（即辛建璋）叫我拿
    這個（即毒品安非他命）給你。但他【大條】沒有說什麼東
    西。（問：你拿錢給【大條】，你有無說任何話？）我只有
    跟他說細漢叫我把二千元交給你。是細漢交代我把二千元交
    給翁文翰。翁文翰沒有叫我給錢。（問：你剛剛提到的細漢
    是指誰？）被告辛建璋。（問：剛剛你說只有在去年〈即93
    年〉八月向辛建璋購買一次，由翁文翰交給你？）是。（問
    ：為何筆錄提到向辛建璋買二次？）連他（即辛建璋）借錢
    的總共二次，去年（即93年）的七月份，辛建璋向我借二千
    元。（問：借錢二千那次有無拿毒品？）無，只有八月那次
    有（拿毒品）（問：為何去年偵訊筆錄〈即93年11月4日，
    93年度偵字第404號偵查卷第16頁之偵查筆錄〉會說七月也
    有購買一次？）就只有八月那次，七月那次是借錢，有在被
    告辛建璋那裡吸用安非他命，用辛建璋的安非他命吸食，七
    月那次的錢辛建璋還沒有還。（問：與辛建璋的關係？）他
    爸爸是我親舅舅，他是我表哥。（問：剛剛就翁文翰（販賣
    毒品案件）作證提到有關被告辛建璋的部分是否實在？）實
    在。（問：翁文翰拿東西給你，有無包裝？）用衛生紙包裝
    ，我沒有把衛生紙打開，就折成四方形。（問：量有多少？
    ）我沒有秤重，不知多少重，可以吸食一次。（問：剛剛說
    用衛生紙包裝，你沒有打開，後來打開後如何？）打開後就
    是透明夾鏈袋，包安非他命，我以前有買過，二年多前。」
    等語（詳原審93年度訴字第45號刑事卷卷一，第59頁至第65
    頁）。由前揭證人王志宇在原審審理經過交互詰問後之證述
    可知，證人王志宇應係只有向被告辛建璋購買毒品安非他命
    1次，且所購買毒品之時間應係在93年8月中旬某日1次，並
    非在93年7月甚明。故證人王志宇於偵查中所述其毒品係大
    約於93年7月左右向被告辛建璋所購買一節，應係記憶錯誤
    所致，以上述93年8月中旬某日之時間始為正確，併予敘明
    。
  (七)證人王志宇於95年6月14日，在原審審理時證稱：「（問：
    你記得在警察局、檢察官提到有跟辛建璋聯絡？）有。（問
    ：記得聯絡次數、時間、地點？）我是跟辛建璋聯絡沒錯，
    是翁文翰拿來的，一次，詳細時間太久不記得，拿到我上班
    的地方給我，壹個人來的。我只聯絡一次，翁文翰也只拿過
    一次。金額二千元。（問：買安非他命兩千元交給誰？）翁
    文翰，數量多少忘記了。（問：被告辛建璋外號是什麼？）
    細漢。（問：如何認識翁文翰？）那時我打給辛建璋，壹個
    【大條】的拿給我，【大條】就是翁文翰，那時我還不認識
    翁文翰，所以辛建璋叫我認車子的號碼認人。」等語（詳原
    審93年度訴字第45號刑事卷卷一，第152頁至第154頁）。
  (八)檢視上述證人王志宇偵、審中之證詞，關於王志宇向被告辛
    建璋購買一次安非他命，金額2000元，該次毒品交易係由翁
    文翰持安非他命至伯玉路上古厝麵線店伊上班之地點交易等
    情，證人王志宇均證述明確，且前後相符，應屬實情。而證
    人王志宇於原審審理中到庭作證，經交互詰問程序後，就其
    向被告辛建璋購買安非他命之時間、地點、安非他命包裝方
    式、翁文翰依被告指示拿安非他命與伊交易之細節，復為更
    詳盡之證述，且與偵查中所述仍大致符合，更足以證明其確
    有向被告購買一次安非他命之情。
  (九)而共同被告翁文翰於93年9月3日，在警詢中亦供稱：「今年
    （93年）七月間某日，辛建璋告訴我警察會去他住處（新市
    摩登）搜索，所以他將身上的安非他命約有七支保濟丸管子
    的量交給我，但當天晚上辛建璋就將安非他命又拿回去，七
    月底辛建璋又拿二支保濟丸管子的安非他命給我，在七月底
    某日，辛建璋打電話給我，說許長文要五千元的安非他命，
    說許長文會來和我拿，許長文打電話給我，要我拿去西堡那
    等，但我在車廠忙，所以我就在下班後，約下午六時許，二
    人相約在西堡湖南高地那，將安非他命拿給許長文，許長文
    並將五千元拿給我，我再將這五千元在當天晚上，拿去新市
    摩登給辛建璋，另外還有一次在八月中旬，也是許長文打給
    辛建璋要一萬元的安非他命，我載辛建璋去將安非他命送至
    后湖給許長文」等語（詳93年度偵字第427號偵查卷第12頁
    ）。
  (十)共同被告翁文翰於95年2月14日，在原審審理時以證人身分
    結證稱：「（問：是否有於如起訴書所載之時、地，有檢察
    官所指之犯罪事實？）給許長文兩次，一次是我親自拿（毒
    品）給他的，許長文拿五千元給我，叫我拿給辛建璋。安非
    他命是用衛生紙包的，我沒有拆開，大概知道是安非他命。
    另一次是我載辛建璋去的，那次我在車上，他們在外面，我
    沒有經手錢，、、、我給王志宇一次，是辛建璋叫我拿給王
    志宇，我自己去的，王志宇說他要自己拿錢給辛建璋，安非
    他命是用衛生紙包的，因為大家都有在吃，我大概知道是安
    非他命。我幫辛建璋拿過安非他命三次，有兩次給許長文，
    一次給王志宇。我車子是三菱，車號是4123。我綽號【大條
    】。（問：你幫辛建璋拿安非他命給許長文、王志宇時，有
    無得到什麼代價？）可以免費在辛建璋那邊吸食，我沒有拿
    到錢。」等語（詳原審93年度訴字第45號刑事卷卷一，第94
    頁至第95頁）。又證人翁文翰於95年6月14日在原審審理時
    證稱：「（問：93年7月時，你是否駕駛6F－4123號載辛建
    璋到湖南高地拿安非他命給許長文？）好像是辛建璋拿東西
    （即毒品）給我，（我再）交給許長文。（問：幫辛建璋拿
    給許長文有幾次？）一次還是二次，我忘記了。（問：但之
    前你說二次？）我忘記了，有一次是被告辛建璋叫我拿給他
    （即許長文）的。（問：另外你幫辛建璋拿給王志宇幾次？
    ）一次。（問：那次拿多少錢？）好像是二千元」等語（詳
    同上93年度訴字第45號刑事卷卷一，第145頁至第147頁）。
  (十一)由證人即共同被告翁文翰上揭證述可知，被告辛建璋確有販
    賣安非他命二次給予許長文，其中一次係經由共同被告翁文
    翰親自將毒品安非他命交與許長文，並由許長文將購毒款項
    五千元交給共同被告翁文翰，翁文翰再將該五千元購毒款項
    攜回交予被告辛建璋；另一次則由共同被告翁文翰搭載被告
    辛建璋至與許長文約定之地點，由被告辛建璋親自將毒品安
    非他命交給許長文。另被告辛建璋販賣安非他命一次給王志
    宇，該次則係被告辛建璋囑咐共同被告翁文翰將毒品安非他
    命交與王志宇各等情甚明。且證人翁文翰上開證詞亦足作為
    證人許長文及王志宇前揭指述確有向被告辛建璋購買安非他
    命之補強證據，而得以證明被告辛建璋確有販賣毒品安非他
    命無誤。
  (十二)況被告辛建璋於93年9月27日在檢察官偵查時供稱：許長文
    有打電話要向其購買安非他命，惟其告訴許長文其本人未在
    賣毒品，嗣許長文詢問其「大條」之男子是否在賣毒品，其
    向許長文答稱不知道，嗣許長文詢問其該「大條」男子之電
    話，其乃告知許長文該「大條」之電話號碼，隨後即由許長
    文自行向該「大條」之男子購買毒品；王志宇曾經要向其購
    買毒品安非他命，嗣由其本人將該「大條」男子之電話號碼
    給王志宇，由王志宇自行直接向該「大條」之男子購買毒品
    等語（詳93年度偵字第404號偵查卷第4頁至第5頁），足證
    證人許長文及王志宇均有打電話要向被告辛建璋購買安非他
    命，益徵上開證人許長文、王志宇及翁文翰之證詞均屬實情
    ，被告前揭辯解乃脫免刑責之詞，自無可採信。
  (十三)查證人許長文於93年9月3日經警通知調查詢問時，經警同意
    對其採尿，嗣其尿液經送檢驗結果，有甲基安非他命陽性反
    應一節，此有金門縣警察局93年9月6日金警刑字第09300124
    14號函（影本）1紙與金門縣警察局尿液送驗人員名冊1份及
    國軍金門醫院尿液檢驗報告（影本）1份各在卷可稽（見93
    年度偵字第427號偵查卷宗第33頁、第30頁、第27頁、第76
    頁、第78-1頁、第81頁）。由此可見，證人許長文確有施用
    第二級毒品安非他命。又證人王志宇因係於93年8月中旬某
    日向被告辛建璋購買毒品安非他命施用，惟王志宇係事後於
    93年9月8日，接受金門縣警察局刑警隊調查詢問及採尿，已
    逾一般毒品採尿有效之最大時限96小時，故其經警採尿檢驗
    結果呈現甲基安非他命陰性反應，併予敘明。
  (十四)按證人王志宇與被告辛建璋係表兄弟之關係，證人王志宇如
    無向被告購買安非他命，衡情應無自證其罪而誣陷被告入罪
    之動機；另證人許長文係與被告辛建璋為當兵同梯之同袍關
    係；共同被告翁文翰則與被告辛建璋為朋友關係，彼此間並
    無仇隙，均已如前述。故本院審酌證人許長文及王志宇之證
    詞，與證人翁文翰證述其受託或搭載被告一同前往交付之犯
    行，雖證人彼此間就交付毒品安非他命之具體時間、地點、
    包裝方式等細節，稍有出入，惟上開證人之證言，就交付毒
    品之次數、方式、毒品包裝之型態、毒品之價格，詳加比對
    後，就被告販賣安他非命予許長文部分，被告有一次係搭乘
    翁文翰車輛前往，另一次則由被告委請翁文翰單獨交付等情
    ，均大致相符，足證被告辛建璋確有委託及搭乘翁文翰之座
    車一同前往並販賣安非他命予許長文；另被告販賣安非他命
    予王志宇部分，則係被告委請翁文翰持安非他命至王志宇上
    班之地點完成毒品交易至明。另就金額部分，本院認許長文
    部分，依證人許長文前揭證述，係有向被告辛建璋購買二次
    毒品安非他命之行為，每次購毒款項為5000元，故認被告販
    賣第二級毒品安非他命予許長文2次之所得為10000元，而王
    志宇部分，依證人王志宇之上開證言，其僅向被告辛建璋購
    買毒品安非他命1次，代價為2000元。
  (十五)至於辯護人雖又辯稱：「我們認為從證人所說的話，都沒有
    辦法證明被告有販賣的營利，這部分應該由國家來負舉證責
    任，我們認為這件國家還沒有負到舉證的責任」等語，惟查
    ，毒品安非他命乃政府所列管查禁之違禁物品，查緝甚嚴，
    取得不易，苟被告辛建璋無何營利意圖，何來甘冒受判刑繫
    獄之風險，而願將毒品免費無償提供他人施用之理？又販賣
    安非他命因屬違法行為，非可公然標定賣價陳列，供特定消
    費者參考比較，尤無公定之價格以備查考，無論瓶裝、袋裝
    或紙包，均得分裝增減分量，每次買賣之價差，亦往往視雙
    方資力之厚薄、關係之深淺、需求之數量、取得之難易、販
    賣者渴求資金之程度等而有所不同，未可一概而論，尤其販
    賣毒品之利得情形除當事人坦承及價量俱臻明確外，委難察
    得實情。惟販賣毒品之人無論藉價差或量差從中牟利，其以
    營利為目的之旨則一。何況被告辛建璋之經濟狀況依證人蔡
    億泉於93年9月7日在警詢中供稱：「我知道他沒錢，都會拿
    一、二千元給他，今年（93年）過年前他關出來後，、、、
    」等語（詳93年度偵字第427號偵查卷第44頁、第42頁）；
    可見被告辛建璋本身之經濟狀況不佳，尚處於需要他人接濟
    之境。安非他命既取得不易，被告經濟狀況又非寬裕，衡情
    其豈有大費周章購得安非他命後，又無償轉讓予許長文、王
    志宇，而自負風險之理？此外，復別無其他積極事證足認被
    告出讓安非他命給予許長文與王志宇二人，係按同一價格轉
    讓或分文未取，而未牟利，則被告不辭危險與勞費，先後賣
    出安非他命予許長文、王志宇，並收取價金，足見被告辛建
    璋顯然係基於營利之意圖而為至明。
  (十六)綜上所述，本件被告販賣安非他命予證人許長文2次，每次
    金額均5000元，業據證人許長文證述明確，並有監聽譯文在
    卷可佐（詳93年度警聲搜字第20號卷第71頁），又有證人翁
    文翰之證詞可供補強；被告販賣安非他命予證人王志宇1次
    ，金額2000元，亦據證人王志宇證述綦詳，且核與證人翁文
    翰所述相符，被告否認販賣第二級毒品予許長文、王志宇云
    云，均屬事後卸責之詞，無可採信，本案事證明確，被告販
    賣安非他命犯行，足可認定。
四、關於新舊法之比較適用：
  (一)查被告辛建璋行為後，毒品危害防制條例第4條業經立法院
    於98年5月5日修正三讀通過，並經總統於98年5月20日以華
    總一義字第09800125141號令公布，針對本次公布之修正條
    文，並未另訂施行日期；至本次修正前之92年7月9日總統公
    布之修正毒品危害條例條例全文，其中第36條規定：「本條
    例自公布後六個月施行。」，其立法理由謂：「(一)、依修
    正草案第二條第三項規定，法務部需會同衛生署成立審議委
    員會每三個月定期檢討調整毒品之分級及品項，而本次新增
    第四級毒品，有需要在新法施行前先經該審議會檢討後再調
    整公布，爰預留六個月緩衝期，以利處理。(二)、依本條例
    新修正之規定，有必要再訂定相關子法及修正相關法規，以
    配合本條例之施行，故亦有需要預留適當緩衝期，以利訂頒
    相關子法及相關法規之配合修正。」；而法務部於當次修正
    該條例所另行整理之「毒品危害防制條例總說明」第20點亦
    為相同之論述。由此觀之，前述毒品危害防制條例第36條所
    預留六個月緩衝期，乃為因應當次修法所衍生需另行成立審
    議委員會及新增第四級毒品品項等事宜，且因當次修正幅度
    甚大而有訂頒相關子法之必要，故特予制訂上開日出條款之
    例外規定，非謂立法者有意將上開例外情形擴及於日後該條
    例之任何修正條文。本次毒品危害防制條例之修正目的、範
    圍及有無成立審議委員會必要等情形，實與前揭92年7月9日
    修正全部毒品危害防制條例條文之立法背景差異甚鉅。
  (二)按法規之制定與法規之修正，如有特定生效日之必要者，依
    中央法規標準法第14條或第20條第2項準用第14條規定，應
    分別特定其施行日期。法規制定或前次修正基於特殊因素所
    特定之施行日期，並不適用於日後修正或再次修正之條文。
  (三)又法律之制定或修正，若未明定施行日期者，中央法規標準
    法雖未規定應自何時生效，然法律既經制定或修正並經總統
    公布，自應依一般原則，自公布日起算至第三日發生效力。
  (四)綜上說明，本院認為98年5月20日經總統公布之上開毒品危
    害防制條例第4條修正條文之生效日期自不得依同條例第36
    條所規定「本條例自公布後六個月施行」，而應參照中央法
    規標準法第13條對於法規生效施行日之基本規範，自公布日
    起至第3日即98年5月22日發生效力。從而被告二人行為後，
    上揭毒品危害防制條例第4條既經修正公布且生效，自有新
    舊法比較之適用。故依94年2月2日修正公布，並自95年7月1
    日起施行之修正刑法第2條第1項規定：「行為後法律有變更
    者，適用行為時之法律。但行為後之法律有利於行為人者，
    適用最有利於行為人之法律」之規定，依「從舊從輕」原則
    比較說明如下：
  (1)查被告行為時之毒品危害防制條例第4條第2項規定：「製造
    、運輸、販賣第二級毒品者，處無期徒刑或7年以上有期徒
    刑，得併科新臺幣7百萬元以下罰金」，本次修正後則規定
    ：「製造、運輸、販賣第二級毒品者，處無期徒刑或7年以
    上有期徒刑，得併科新臺幣1千萬元以下罰金」。經核上揭
    條項修正後之規定，得併科之罰金金額均已提高，經比較新
    舊法適用結果，自應以被告行為時之規定對被告較為有利。
  (2)依前揭適用修正前毒品危害防制條例第4條第2項販賣第二級
    毒品罪，法定刑為無期徒刑或7年以上有期徒刑，得併科新
    臺幣7百萬元以下罰金。查被告行為後，刑法第33條第5款有
    關罰金刑經修正為：「主刑種類如下：五、罰金：新臺幣一
    千元以上，以百元計算之」；與修正前刑法第33條第5款規
    定罰金最低額銀元一元相比較，新法將毒品危害防制條例第
    4條第2項販賣第二級毒品罪所得科處之罰金最低額均由銀元
    一元提高為新臺幣一千元，因此，經比較上述修正前後之刑
    罰法律，本案自應適用被告行為時即修正前刑法第33條第5
    款規定論處被告罪責，對被告較為有利。
  (3)又被告行為後，刑法於94年2月2日修正公布，並自95年7月1
    日起施行，行為後法律有變更者，應依刑法第2條第1項予以
    比較適用。又刑法第2條第1項「行為後法律有變更者，適用
    行為時之法律。但行為後之法律有利於行為人者，適用最有
    利於行為人之法律」之規定，係規範行為後法律變更所生新
    、舊法律比較適用之準據法，並非刑法實體法律，自不生行
    為後法律變更之比較適用問題，故刑法修正施行後，應適用
    修正後第2條第1項規定，依「從舊、從輕」原則，為新舊法
    律之比較適用。又比較新舊法時，應就罪刑有關之共犯、未
    遂犯、想像競合犯、牽連犯、連續犯、結合犯，以及累犯加
    重、自首減輕暨其他法定加減原因（如身分加減）與加減例
    等一切情形，綜其全部罪刑之結果而為比較後，再適用有利
    於行為人之法律處斷，而不得一部割裂分別適用不同之新、
    舊法（最高法院24年上字第4634號、29年上字第964號判例
    意旨及最高法院95年度第8次刑事庭會議決議參照）。再者
    ，刑法第2條第1項係規範行為後「法律變更」所生新舊法比
    較適用之準據法，故被告行為後刑法條文之修正，對於被告
    並無有利或不利之情形者（例如新舊法處罰輕重相同，犯罪
    構成要件亦無寬嚴之別等），即無庸適用修正後刑法第2條
    第1項規定。爰就新舊法之比較適用分敘如下：
  按刑法第28條原規定：「二人以上共同『實施』犯罪之行為
    者，皆為共同正犯。」，嗣新法修正為：「二人以上共同『
    實行』犯罪之行為者，皆為共同正犯。」，將舊法之「實施
    」修正為「實行」。其中「實施」一語，涵蓋陰謀、預備、
    著手及實行之概念在內，其範圍較廣；而「實行」則著重於
    直接從事構成犯罪事實之行為，其範圍較狹；亦即新修正之
    刑法第28條雖將「實施」修正為「實行」，排除完全未參與
    犯罪相關行為之「實行」的「陰謀共同正犯」與「預備共同
    正犯」，但仍無礙於「共謀共同正犯」之存在。是修正後刑
    法共同正犯之範圍已有限縮，共同正犯之範圍既因此而有變
    動，自屬犯罪後法律有變更，而非僅屬純文字修正，自有新
    舊法比較之適用之問題。經比較新舊法刑法第28條適用之結
    果，修正後之刑法第28條並非較有利於被告，故依上「從舊
    、從輕」原則，自以適用行為時即修正前刑法第28條之規定
    （最高法院96年度臺上字第934號判決、第1271號判決參照
    ）。
  被告行為後，刑法第56條連續犯之規定，業於94年2月2日修
    正公布刪除，並於95年7月1日施行，則被告二人之犯行，因
    行為後新法業已刪除連續犯之規定，此刪除雖非犯罪構成要
    件之變更，但顯已影響行為人刑罰之法律效果，自屬法律有
    變更，依修正後刑法第2條第1項前段規定，比較新、舊法之
    結果，仍應適用較有利被告之行為時法，即修正前刑法第56
    條規定論以連續犯。
  修正前刑法第47條規定：「受有期徒刑之執行完畢，或受無
    期徒刑或有期徒刑一部之執行而赦免後，5年以內再犯有期
    徒刑以上之罪者，為累犯，加重本刑至2分之1。」，僅須再
    犯有期徒刑以上之罪，即成立累犯；修正後刑法第47條第1
    項規定：「受徒刑之執行完畢，或一部之執行而赦免後，5
    年以內故意再犯有期徒刑以上之罪者，為累犯，加重本刑至
    2分之1」，係以「故意」再犯有期徒刑以上之罪者，始成立
    累犯。修正前後有關累犯之規定固有不同，然因本件被告有
    如事實欄第一段所述之犯罪科刑執行情形，被告於受有期徒
    刑之執行完畢後，5年內再犯本件有期徒刑以上之本罪，不
    論依修正前刑法第47條，或修正後刑法第47條第1項規定，
    均構成累犯，對該被告而言修正後之刑法第47條第1項並無
    較為有利之情形，自應依修正前刑法第47條，論以累犯，並
    加重其刑。
  綜上所述，有關新、舊法關於刑法第28條共同正犯、第56條
    連續犯及刑法第47條累犯之適用，以舊法較有利於被告，爰
    依整體比較之結果，依修正後刑法第2條第1項前段之規定，
    適用行為時之舊法處斷。
  修正後刑法第11條，已明定刑法總則於其他法律有刑罰或「
    保安處分」之規定者，亦適用之，依其立法理由，僅為使法
    規範明確。逕依新修正刑法之規定，併予敘明。
五、論罪科刑部分：查安非他命為毒品危害防制條例第2條第2項
    第2款所稱之第二級毒品，依法不得販賣、轉讓、持有，核
    被告辛建璋所為，係犯修正前毒品危害防制條例第4條第2項
    販賣第二級毒品罪。被告辛建璋非法持有安非他命後進而販
    賣，其持有之低度行為，應為販賣之高度行為所吸收，不另
    論罪。被告辛建璋與翁文翰間就所犯上開如事實欄所述販賣
    第二級毒品安非他命予許長文、王志宇，均互有犯意聯絡及
    行為分擔，均應論以共同正犯。被告辛建璋先後多次販賣第
    二級毒品犯行，均各時間緊接，所犯犯罪構成要件相同，顯
    係基於概括犯意反覆為之，為連續犯，均應依修正前刑法第
    56條之規定論以一罪，並加重其刑（被告所犯連續販賣第二
    級毒品安非他命，法定刑為無期徒刑部分，不得加重）。另
    查被告辛建璋有如事實欄第一段所述犯罪科刑執行情形，所
    犯最後一次傷害罪案件，於91年12月24日經福建金門地方法
    院以91年度易字第42號判處有期徒刑7月，嗣於92年4月24日
    經本院以92年度上易字第3號判決上訴駁回確定，於93年1月
    27日執行完畢，此有臺灣高等法院被告前案紀錄表在卷足憑
    ，其於五年內再犯上開有期徒刑以上各罪，為累犯，應依修
    正前刑法第47條規定，遞予加重其刑（被告所犯連續販賣第
    二級毒品安非他命，法定刑為無期徒刑部分，不得加重）。
六、撤銷原審判決之理由：原審對被告予以論罪科刑，固非無見
    。惟查：
  (一)按販賣毒品之所謂販賣行為，須行為人主觀上有營利意圖，
    且客觀上有販入或賣出毒品行為，即足構成，至於實際上是
    否已經獲利，則非所問（最高法院93年度臺上字第1651號著
    有判決可資參照）。本案被告辛建璋否認有何販賣第二級毒
    品安非他命之行為，固無從輕易查得其販入安非他命之確實
    價格，然而安非他命本無一定價格，各次買賣之價格，往往
    受各種相關因素之影響而有所差異，從價或從量以牟取利潤
    ，未可一概而論。被告賣出安非他命既獲有對價，除別有事
    證，足認係按同一價格轉讓，確未牟利外，尚難執販入價格
    不明，遽認販賣之事證有所不足。原審就被告共同販賣第二
    級毒品安非他命予許長文、王志宇部分，以公訴人未舉證證
    明被告販入價格及被告因販賣行為獲得價差之利益，因而變
    更公訴人起訴法條，改論以轉讓第二級毒品罪，認事用法容
    有未洽。
  (二)檢察官係就被告辛建璋販賣毒品安非他命給予王志宇2次，
    已如前述。原判決僅認定被告辛建璋轉讓毒品安非他命給予
    王志宇1次，其餘1次未予交代說明，顯有已受請求事項未予
    判決之違法。
  (三)原審判決主文雖諭知扣案之門號（○九三四）○三八○九二
    號行動電話壹支（含晶片壹片）沒收之；惟沒收之物，須於
    犯罪事實中有具體之記載，始為合法，否則諭知沒收，即難
    謂有事實之根據，最高法院41年臺上字第161號判例著有明
    文。查原審判決事實欄中既無隻字片語提及有何物品扣案，
    復無（○九三四）○三八○九二號行動電話與犯罪事實間有
    何關聯之記載，其主文宣告沒收該行動電話，已難謂無違誤
    。復次，行動電話之晶片即所謂之SIM卡，係使用者向電信
    業者申請租用而僅取得其使用權，並非申請使用者所有，最
    高法院著有92年度臺上字第6836號判決可資參照。原審判決
    於行動電話話機部分宣告沒收外，猶諭知沒收其晶片，亦有
    未洽。
七、檢察官提起上訴，以本件檢察官原係起訴被告共同連續販賣
    第二級毒品安非他命給予許長文與王志宇部分，原判決竟以
    變更公訴人起訴法條，改論以轉讓第二級毒品罪，指摘原判
    決不當，經核為有理由。原審判決既有上開違誤與不當之處
    ，顯屬無可維持，自應由本院將原判決撤銷，另為適法之判
    決，以期妥適。
八、爰審酌被告辛建璋正值青壯時期，理當自食其力，另參酌其
    有犯罪事實欄第一段所述之犯罪科刑及執行之素行，有臺灣
    高等法院被告前案紀錄表在卷足憑，詎被告猶不知悔悟，竟
    貪圖己利，無視毒品對於國民健康之戕害及國家對於杜絕毒
    品犯罪之禁令，販賣第二級毒品安非他命，致使施用毒品者
    ，沉迷於毒癮而無法自拔，直接戕害國民身體健康，間接危
    害社會治安，並造成毒品之泛濫，所生危害非淺，兼衡其犯
    罪動機、目的、所用手段、販賣毒品之次數僅3次，金額不
    高獲利有限，及被告犯罪後之態度等一切情狀，改判量處如
    主文第二項所示之刑為有期徒刑8年。
九、被告辛建璋共同販賣毒品所得沒收部分：
  (一)查毒品危害防制條例第19條第1項之規定，犯第4條之罪者，
    其因犯罪所得之財物均沒收之，如全部或一部不能沒收時，
    以其財產抵償之。惟按關於共同實施犯罪行為之人，在合同
    意思範圍內，各自分擔犯罪行為之一部，相互利用他方之行
    為，以遂行其犯罪之目的，即應就其全部所發生之結果，共
    同負責。因此，共同正犯之犯罪所得，係合併計算，為避免
    執行時發生重複沒收之情形，故各共同正犯之間係採連帶沒
    收主義，於各該共同正犯之同一或先後所為之判決內，於裁
    判時應就共同正犯諭知連帶沒收，不得就全體共同正犯之總
    所得，對各該共同正犯分別重複諭知沒收。本案關於被告辛
    建璋與共同被告翁文翰共同所犯如上揭事實欄第一段之1、2
    、所述共同販賣第二級毒品安非他命予許長文各1次，每次
    共同販毒所得5000元（均未扣案），2次共計販毒所得1萬元
    ；又被告辛建璋與共同被告翁文翰共同所犯如上揭事實欄第
    一段之3、所述共同販賣第二級毒品安非他命予王志宇1次，
    共同販毒所得2000元（未扣案），被告辛建璋總共販賣第二
    級毒品安非他命予許長文和王志宇共3次，合計販毒所得共1
    萬2千元部分，係與翁文翰共同販賣第二級毒品安非他命所
    得。依上述說明，各共同正犯之間係採連帶沒收主義，故該
    共同販賣毒品1萬2千所得部分，應與共同被告翁文翰連帶沒
    收。綜上說明，被告辛建璋就上揭未扣案販賣第二級毒品所
    得合計新臺幣1萬2千元均與翁文翰連帶沒收，如全部或一部
    不能沒收時，由其與翁文翰財產連帶抵償之。
  (二)至於被告為警查獲時，雖尚有行動電話3支扣案，惟行動電
    話本有其適當用途，非專供犯罪所用之物，且無事證足認其
    中何一行動電話確屬被告所有且專供本案販賣安非他命所用
    無疑，是以未併為沒收之宣告，附此敘明。
貳、不另為無罪部分：
一、公訴意旨另以：被告辛建璋與翁文翰另基於販賣安非他命之
    共同概括犯意聯絡，自93年7月間起至同年8月間止，在金門
    縣金湖鎮○市里○○路1之10號4樓住處、金寧鄉榜林村等處
    ，另尚連續販賣第二級毒品安非他命予王志宇另1次和翁昇
    宏1次及不詳姓名之現役軍人等，每次售價為2000元至5000
    元不等，因認被告尚涉犯毒品危害防制條例第4條第2項販賣
    第二級毒品罪嫌云云。經查：
  (一)關於公訴人起訴被告辛建璋與翁文翰尚有販賣第二級毒品安
    非他命予王志宇另一次部分：
  (1)本案檢察官雖係起訴被告辛建璋與翁文翰共同連續販賣第二
    級毒品安非他命予王志宇2次；然查被告辛建璋與翁文翰共
    同販賣第二級毒品安非他命予王志宇其中1次之時間係93年8
    月中旬某日，已如本判決事實欄第一段3、事實所述部分，
    並經證人王志宇於本判決理由欄乙、三之（五）、至（七）
    、理由中詳述，其僅於93年8月中旬某日向被告辛建璋購買
    毒品安非他命1次，該次係由共同被告翁文翰駕駛車輛至金
    門縣金寧鄉○○路○段223之4號證人王志宇之工作地點「上
    古厝麵線店」，將毒品安非他命交給王志宇，價款2千元等
    情，已據證人王志宇於前揭理由欄乙、三之（五）、至（七
    ）證述綦詳。
  (2)查證人王志宇業已證稱其只於93年8月中旬向被告辛建璋購
    買毒品安非他命1次，已如前述。至於檢察官另起訴被告辛
    建璋與翁文翰共同販賣第二級毒品安非他命予王志宇之另一
    次部分，因證人王志宇並未證述證明確有向被告辛建璋購買
    ；且檢察官就被告辛建璋另一次販賣毒品給予王志宇部分，
    並未積極舉證證明，從而自難遽認被告辛建璋有與翁文翰共
    同另行販賣第二級毒品安非他命予王志宇另一次之犯行，該
    另一次販賣毒品安非他命予王志宇部分，自屬不能證明被告
    辛建璋販賣第二級毒品罪。
  (二)關於公訴人起訴被告辛建璋與翁文翰共同販賣第二級毒品安
    非他命給予翁昇宏部分：
  (1)公訴人認被告辛建璋有共同販賣安非他命予翁昇宏，無非以
    證人翁懿凌、王至正於警詢之證言為其主要論據。惟據證人
    翁懿凌於93年9月3日在警詢及於95年6月14日在原審審理時
    供證稱：因翁昇宏想購買毒品，故於93年7月初，託其本人
    代為向被告辛建璋聯繫，其本人有撥打被告辛建璋之行動電
    話聯絡後，嗣由翁昇宏直接至被告上開住處所交易，至於是
    否實際有所交易，其本人並不了解等語在卷（93年度偵字第
    427 號偵查卷第58頁、57頁及原審卷一第149頁、148頁）。
    另王至正於93年9月8日在警詢時供稱：其本人係受朋友翁昇
    宏之託，僅替翁昇宏打電話聯繫被告，並未親自去拿毒品，
    毒品交易係由翁昇宏與被告處理等語在卷（93年度偵字第
    427號偵查卷第63頁、61頁）。
  (2)故由上開證言僅足證明翁昇宏有意透過翁懿凌及王至正與被
    告辛建璋聯繫，洽談毒品交易，至於是否果有毒品交易，及
    交易內容如何等，仍屬不明確，自不能僅憑上開證人翁懿凌
    、王至正等人之不明確證言，即遽認被告辛建璋有販賣毒品
    安非他命予翁昇宏之犯行。可見不能證明被告辛建璋有上述
    販賣毒品安非他命給予翁昇宏之事證。
  (三)關於公訴人起訴被告辛建璋涉嫌販賣安非他命予現役軍人部
    分：
  (1)本件公訴人認被告辛建璋涉嫌販賣安非他命予現役軍人，無
    非係以證人鄭金松於警詢中之證言為據。惟查證人鄭金松於
    93年9月3日在警詢調查時係供稱，其駕駛計程車搭載2名綽
    號「慶仔」、「福仔」之現役軍人，因上開現役軍人詢問其
    本人有無搖頭丸時，其乃向該現役軍人答稱可以向被告購買
    ，並搭載上開現役軍人至被告租住處樓下，由渠等自行上樓
    等語，並未親睹渠等上樓後之情形，且亦無法提出上開現役
    軍人之姓名年籍資料等以供調查等語在卷（93年度偵字第
    427號偵查卷第72頁、73頁）。
  (2)由上述調查可知，殊難僅憑證人鄭金松於警詢之證言，即遽
    認被告辛建璋有何販賣安非他命給予該2名現役軍人之犯行
    ；從而亦不能證明被告辛建璋有販賣毒品給予不詳姓名之現
    役軍人之犯行。
二、綜上調查，可見公訴人所舉之事證，顯然不足以證明被告有
    何販賣安非他命給予王志宇另一次之犯行與販賣安非他命給
    予翁昇宏及上開現役軍人等之行為。惟公訴人認上開不能證
    明被告辛建璋販賣第二級毒品安非他命部分，因與被告辛建
    璋前揭已起訴判決共同連續販賣第二級毒品安非他命有罪部
    分，有連續犯之裁判上一罪關係，故均不另為無罪判決之諭
    知。
據上論斷，應依刑事訴訟法第369條第1項前段、第364條、第299
條第1項前段，修正前毒品危害防制條例第4條第2項、第19條第1
項，刑法第2條第1項前段、第11條前段，修正前刑法第28條、第
56條、第47條，判決如主文。
本案經檢察官郭永發到庭執行職務。
中    華    民    國   100    年    10    月    31    日
                  刑事庭審判長法  官  吳昭瑩
                              法  官  劉家祥
                              法  官  黃光進
以上正本證明與原本無異。
如不服本判決，應於收受送達後十日內向本院提出上訴書狀，其
未敘述上訴之理由者並得於提起上訴後十日內向本院補提理由書
（均須按他造當事人之人數附繕本）。
                              書記官  李麗鳳
中    華    民    國   100    年    10    月    31    日
※附錄：本案論罪科刑法條全文
修正前毒品危害防制條例第4條
製造、運輸、販賣第一級毒品者，處死刑或無期徒刑；處無期徒
刑者，得併科新臺幣1千萬元以下罰金。
製造、運輸、販賣第二級毒品者，處無期徒刑或7 年以上有期徒
刑，得併科新臺幣7百萬元以下罰金。
製造、運輸、販賣第三級毒品者，處5 年以上有期徒刑，得併科
新臺幣5百萬元以下罰金。
製造、運輸、販賣第四級毒品者，處3 年以上10年以下有期徒刑
，得併科新臺幣3百萬元以下罰金。
製造、運輸、販賣專供製造或施用毒品之器具者，處1年以上7年
以下有期徒刑，得併科新臺幣1百萬元以下罰金。
前五項之未遂犯罰之。